# 收购股权净资产低于实收资本

提问人：树梢新月弯弯 时间：2016-08-03 10:38:29
请问，收购股权时，投资单位A以 100 万的价款，收购B公司100%股权，B公司账面实收资本为 200 万元，请问，A公司的长期股权投资金额是多少？应该如何做账？B公司的实收资本是多少，应该如何做账？

回答人：chenyiwei
1 、被收购方B是否构成“业务”？ 2 、是同一控制下的收购还是非同一控制下的收购？ 3 、收购日B公司净资产的账面价值和公允价值各为多少？ 4 、如果收购价格低于B公司可辨认净资产公允价值的，则为何会出现折价收购情况？是否说明B的资产已发生减值？